# 陈版，财会[2003]16号文是否有效？

提问人：2009masq 时间：2011-03-15 22:49:56
执行新准则后，财会[2003]16号文是否仍然适用？

回答人：chenyiwei
财会[2003]16号属于旧准则体系下的会计文件，在新准则下应当失效。但在目前实务中，由于新准则下对于一次性入网费问题未作出直接规定，很多企业还在参照。但个人认为不合理，应比照新准则下收入准则指南中“申请入会费和会员费只允许取得会籍，所有其他服务或商品都要另行收费的，在款项收回不存在重大不确定性时确认收入。申请入会费和会员费能使会员在会员期内得到各种服务或商品，或者以低于非会员的价格销售商品或提供服务的，在整个受益期内分期确认收入”的规定处理更为恰当。

回答人：chenyiwei
回复 藤椅 2009masq 的帖子比较赞同你说的 1 、 4 两点。